臺灣臺北地方法院刑事判決　　　　　　　　　　　　　　九十年度自字第九四九號
　　自　訴　人　丁○○○有限公司
　　代　表　人　甲○○
　　代　理　人　乙○○
　　被　　　告　濠陽電器有限公司
　　代　表　人　丙○○
右列被告因違反著作權法案件，經自訴人提起自訴，本院判決如左：
    主  文
濠陽電器有限公司無罪。
    理  由
一、自訴意旨略稱：自訴人代理人於民國九十年十一月二十六日在位於台北世貿中心
    展覽大樓內所舉辦之第二十二屆台北國際音響影視大展被告濠陽電器有限公司（
    下稱濠陽公司）之攤位上，發現被告公開陳列內含有未取得自訴人正式授權而擅
    自重製自訴人享有著作權之歌曲的電腦光碟點唱伴唱機，自訴人代理人當場即向
    被告購買一台，而被告則交付伴唱機一台、光碟一片、點歌本一本、遙控器一個
    及端子線一條。被告顯然侵害自訴人之著作權，因認被告涉嫌違反著作權法第八
    十七條第二款、第九十三條罪嫌。
二、按犯罪事實應依證據認定之，無證據不得推定其犯罪事實，又不能證明被告犯罪
    者，應諭知無罪之判決，刑事訴訟法第一百五十四條、第三百零一條第一項分別
    定有明文。又刑事訴訟法上所謂認定犯罪事實之證據，係指足以認定被告確有犯
    罪行為之積極證據而言（最高法院二十九年上字第三一○五號判例參照）。又告
    訴人之告訴（自訴人之自訴亦同），係以使被告受刑事訴追為目的，是其陳述是
    否與事實相符，仍應調查其他證據以資審認（最高法院五十二年臺上字第一三０
    ０號判例意旨參照）。
三、自訴人指被告涉有右揭犯嫌，無非以自訴人之指訴、著作權執照、被告所開之發
    票、信用卡簽帳單、伴唱機使用說明書、點歌本內頁等影本、伴唱機及點唱電視
    螢幕顯示歌曲照片十四張等為其主要論據。
四、訊據被告固供承確實有在台北世貿中心展覽大樓內所舉辦之第二十二屆台北國際
    音響影視大展販賣電腦光碟點唱伴唱機於自訴人代理人，惟堅決否認有何違反著
    作權法犯行，辯稱：伊只販賣電腦光碟點唱伴唱機，並未附贈任何軟體、ＶＣＤ
    光碟或點歌本等語。
五、經查：自訴代理人於本院自承：「（歌曲是存放在ＶＣＤ？還是伴唱機中？）如
    果沒有ＶＣＤ的話，歌曲是沒有辦法播放出來的。」、「（如何證明ＶＣＤ及歌
    本是從被告那裡取得？）沒有直接證據。」等語（參本院九十年十二月二十七日
    審判筆錄）。是自訴人既稱未取得自訴人正式授權而擅自重製自訴人享有著作權
    之歌曲須經由ＶＣＤ始得在被告所販賣之電腦光碟點唱伴唱機播放出來，顯見該
    等歌曲應存放於ＶＣＤ中，並非如自訴人在自訴狀中所載含在被告所販賣之電腦
    光碟點唱伴唱機中；而被告已否認販賣或附贈該ＶＣＤ光碟或點歌本，自訴人復
    自承沒有直接證據可以證明ＶＣＤ及點歌本是從被告處取得，此外，復查無其他
    積極證據足資證明被告有自訴人所指摘侵害自訴人著作權之犯行，揆諸前揭說明
    ，自應為被告無罪之諭知。
據上論斷，應依刑事訴訟法第三百四十三條、第三百零一條第一項，判決如主文。
中      華      民      國    九十一    年      一      月      十      日
                                      臺灣臺北地方法院智慧財產權庭
                                          法  官  張  宇  樞
右正本證明與原本無異。
如不服本判決，應於判決送達後十日內，向本院提出上訴狀。
                                          書記官  楊  麗  娟
中      華      民      國    九十一    年      一      月      十一    日
